Archives du Conseil d'État. Minutes de décision de la section du Contentieux (1995).
Archives nationales
Minutes de décisions de la section du Contentieux.
1995
20060152/1-20060152/48
France. Conseil d'Etat (1799-....). section du contentieux (1872-....)
48 articles (4,8 mètres linéaires).
Archives nationales de France
Communicable selon les conditions prévues par le code du Patrimoine.
Versement.
Ces minutes ont été initialement versées sur le site de Fontainebleau des Archives nationales. À la suite d'une inondation survenue en 2015 sur le site de Fontainebleau, les articles de ce versement ont été traités aux rayons gammas, dépoussiérés et reconditionnés. Ils ont été transférés sur le site de Pierrefitte-sur-Seine en mars 2018.
Les minutes de décisions sont classées dans l'ordre chronologique de leurs dates de lecture au Conseil d'État.
contentieux; décision de justice; juridiction administrative; France. Conseil d'Etat (1799-....); contentieux administratif; droit administratif
- 4 janvier-6 janvier 1995, 20060152/1
  Formation: 2e sous-section sous-section, rôle: 462, date de séance: 30/11/1994, date de lecture: 04/01/1995
  Formation: 2e sous-section, rôle: 473, date de séance: 05/12/1994, date de lecture: 04/01/1995
  Formation: 4e sous-section et lère sous-section, rôle: 466, date de séance: 05/12/1994, date de lecture: 04/01/1995
  Formation: 5e sous-section et 3e sous-section, rôle: 478, date de séance: 09/12/1994, date de lecture: 04/01/1995
  Formation: 6e sous-section et 2e sous-section, rôle: 474, date de séance: 12/12/1994, date de lecture: 04/01/1995
  Formation: 3e sous-section, rôle: 458, date de séance: 30/11/1994, date de lecture: 06/01/1995
  Formation: président de section, rôle: 465, date de séance: 01/12/1994, date de lecture: 06/01/1995
  Formation: Commission d'admission des pourvois en cassation (CAPC), rôle: 460, date de séance: 01/12/1994, date de lecture: 06/01/1995
  Formation: 10e sous-section, rôle: 468, date de séance: 07/12/1994, date de lecture: 06/01/1995
  Formation: 1ère sous-section sous-section, rôle: 476, date de séance: 08/12/1994, date de lecture: 06/01/1995
  Formation: Commission d'admission des pourvois en cassation (CAPC), rôle: 467, date de séance: 08/12/1994, date de lecture: 06/01/1995
- 6 janvier-13 janvier 1995, 20060152/2
  Formation: 10e sous-section et 7e sous-section, rôle: 472, date de séance: 09/12/1994, date de lecture: 06/01/1995
  Formation: 3e sous-section, rôle: 475, date de séance: 12/12/1994, date de lecture: 06/01/1995
  Formation: 8e sous-section, rôle: 480, date de séance: 12/12/1994, date de lecture: 06/01/1995
  Formation: section, rôle: 485, date de séance: 16/12/1994, date de lecture: 06/01/1995
  Formation: 8e sous-section et 9e sous-section, rôle: 176 ter, date de séance: 27/04/1994, date de lecture: 09/01/1995
  Formation: 9e sous-section et 8e sous-section, rôle: 469, date de séance: 07/12/1994, date de lecture: 09/01/1995
  Formation: lère sous-section, rôle: 476 bis, date de séance: 08/12/1994, date de lecture: 09/01/1995
  Formation: 6e sous-section et 2e sous-section, rôle: 474 bis, date de séance: 12/12/1994, date de lecture: 09/01/1995
  Formation: 6e sous-section, rôle: 450, date de séance: 24/11/1994, date de lecture: 11/01/1995
  Formation: 8e sous-section et 9e sous-section, rôle: 470, date de séance: 09/12/1994, date de lecture: 11/01/1995
  Formation: Commission d'admission des pourvois en cassation (CAPC), rôle: 481, date de séance: 13/12/1994, date de lecture: 11/01/1995
  Formation: 10e sous-section, rôle: 484, date de séance: 14/12/1994, date de lecture: 11/01/1995
  Formation: 8e sous-section et 9e sous-section, rôle: 412 bis, date de séance: 07/11/1994, date de lecture: 13/01/1995
  Formation: 7e sous-section et 10e sous-section, rôle: 427 bis, date de séance: 14/11/1994, date de lecture: 13/01/1995
  Formation: 2e sous-section et 6e sous-section, rôle: 430 bis, date de séance: 16/11/1994, date de lecture: 13/01/1995
- 13 janvier-23 janvier 1995, 20060152/3
  Formation: 8e sous-section et 9e sous-section, rôle: 436 bis, date de séance: 16/11/1994, date de lecture: 13/01/1995
  Formation: président de section, rôle: 471, date de séance: 06/12/1994, date de lecture: 13/01/1995
  Formation: 9e sous-section et 8e sous-section, rôle: 469 bis, date de séance: 07/12/1994, date de lecture :13/01/1995
  Formation: Commission d'admission des pourvois en cassation (CAPC), rôle: 482, date de séance: 15/12/1994, date de lecture: 13/01/1995
  Formation: 3e sous-section et 5e sous-section, rôle: 487, date de séance: 19/12/1994, date de lecture: 13/01/1995
  Formation: Commission d'admission des pourvois en cassation (CAPC), rôle: 488, date de séance: 20/12/1994, date de lecture: 13/01/1995
  Formation: 7e sous-section et 10e sous-section, rôle: 490, date de séance: 21/12/1994, date de lecture: 13/01/1995
  Formation: 2e sous-section, rôle: 489, date de séance: 19/12/1994, date de lecture: 16/01/1995
  Formation: 9e sous-section et 8e sous-section, rôle: 486, date de séance: 19/12/1994, date de lecture: 16/01/1995
  Formation: 6e sous-section, rôle: 405 bis, date de séance: 27/10/1994, date de lecture: 18/01/1995
  Formation: 6e sous-section et 2e sous-section, rôle: 74 ter, date de séance: 12/12/1994, date de lecture: 18/01/1995
  Formation: 10e sous-section et 7e sous-section, rôle: 472 bis, date de séance: 0912/1994, date de lecture: 20/01/1995
  Formation: section, rôle: 485 bis, date de séance: 16/12/1994, date de lecture: 20/01/1995
  Formation: 6e sous-section, rôle: 491, date de séance: 22/12/1994, date de lecture: 20/01/1995
  Formation: 10e sous-section et 7e sous-section, rôle: 398 bis, date de séance: 24/10/1994, date de lecture: 23/01/1995
- 23 janvier-30 janvier 1995, 20060152/4
  Formation: Commission d'admission des pourvois en cassation (CAPC), rôle: 482 bis, date de séance: 15/12/1994, date de lecture: 23/01/1995
  Formation: 10e sous-section et 7e sous-section, rôle: 472 ter, date de séance: 09/12/1994, date de lecture: 25/01/1995
  Formation: 2e sous-section et 6e sous-section, rôle: 494, date de séance: 04/01/1995, date de lecture: 25/01/1995
  Formation: 1ère sous-section et 4e sous-section, rôle: 477, date de séance: 14/12/1994, date de lecture: 27/01/1995
  Formation: Commission d'admission des pourvois en cassation (CAPC), rôle: 7, date de séance: 05/01/1995, date de lecture: 27/01/1994
  Formation: section, rôle: 15, date de séance: 13/01/1995, date de lecture: 27/01/1995
  Formation: section, rôle: 37 bis, date de séance: 27/01/1995, date de lecture: 27/01/1995
  Formation: 7e sous-section, rôle: 483, date de séance: 13/12/1994, date de lecture: 30/01/1995
  Rôle: 5, date de séance: 05/01/1995, date de lecture: 30/01/1995
  Formation: 7e sous-section et 10e sous-section, rôle: 8, date de séance: 06/01/1995, date de lecture: 30/01/1995
  Formation: 3e sous-section, rôle: 4, date de séance: 09/01/1995, date de lecture: 30/01/1995
  Formation: 4e sous-section, rôle: 10, date de séance: 09/01/1995, date de lecture: 30/01/1995
- 30 janvier-6 février 1995, 20060152/5
  Formation: 9e sous-section et 8e sous-section, rôle: 9, date de séance: 09/01/1995, date de lecture: 30/01/1995
  Formation: 8e sous-section, rôle: 480 bis, date de séance: 12/12/1994, date de lecture: 01/02/1995
  Formation: 7e sous-section et 10e sous-section, rôle: 490 bis, date de séance: 21/12/1994, date de lecture: 01/02/1995
  Formation: 8e sous-section et 9e sous-section, rôle: 493, date de séance: 06/01/1995, date de lecture: 01/02/1995
  Formation: président de section, rôle: 1, date de séance: 09/01/1995, date de lecture: 01/02/1995
  Formation: Commission d'admission des pourvois en cassation (CAPC), rôle: 11, date de séance: 10/01/1995, date de lecture: 01/02/1995
  Formation: 7e sous-section, rôle: 13, date de séance: 11/01/1995, date de lecture: 01/02/1995
  Formation: 4e sous-section, rôle: 32 bis, date de séance: 01/02/1995, date de lecture: 01/02/1995
  Formation: 6e sous-section et 2e sous-section, rôle: 354 bis, date de séance: 28/09/1994, date de lecture: 03/02/1995
  Formation: président de section, rôle: 471 bis 06/12/1994 03/02/1995
  Formation: 2e sous-section et 6e sous-section, rôle: 14, date de séance: 11/01/1995, date de lecture: 03/02/1995
  Formation: 9e sous-section et 8e sous-section, rôle: 417 bis, date de séance: 09/11/1994, date de lecture: 06/02/1995
  Formation:, rôle: 17, date de séance: 16/01/1995, date de lecture: 06/02/1995
  Formation: 2e sous-section, rôle: 18, date de séance: 16/01/1995, date de lecture: 06/02/1995
  Formation: Commission d'admission des pourvois en cassation (CAPC), rôle: 16, date de séance: 17/01/1995, date de lecture: 06/02/1995
- 8 février-13 février 1995, 20060152/6
  Formation: président de, rôle: 492, date de séance: 22/12/1994, date de lecture: 08/02/1995
  Formation: président de section, rôle: 20, date de séance: 17/01/1995, date de lecture: 08/02/1995
  Formation: 8e sous-section et 9e sous-section, rôle: 19, date de séance: 18/01/1995, date de lecture: 08/02/1995
  Formation: 9e sous-section et 8, rôle: 9 bis, date de séance: 09/01/1995, date de lecture: 10/02/1995
  Formation: 3e sous-section et 5e sous-section, rôle: 2, date de séance: 16/01/1995, date de lecture: 10/02/1995
  Formation: 6e sous-section et 2e sous-section, rôle: 24, date de séance: 18/01/1995, date de lecture: 10/02/1995
  Formation: Commission d'admission des pourvois en cassation (CAPC), rôle: 21, date de séance: 19/02/1995, date de lecture: 10/02/1995
  Formation: 4e sous-section et 1ère sous-section, rôle: 25, date de séance: 20/01/1995, date de lecture: 10/02/1995
  Formation: section, rôle: 37, date de séance: 27/01/1995, date de lecture: 10/02/1995
  Formation: président de section, rôle: 471 ter, date de séance: 06/12/1994, date de lecture: 13/02/1995
- 13 février-22 février 1995, 20060152/7
  Formation: 2e sous-section, rôle: 27, date de séance: 23/01/1995, date de lecture: 13/02/1995
  Formation: 9e sous-section et 8e sous-section, rôle: 28, date de séance: 23/01/1995, date de lecture: 13/02/1995
  Formation: 6e sous-section et 2e sous-section, rôle: 4 quinquiès, date de séance: 05/01/1995, date de lecture: 15/02/1995
  Formation: 7e sous-section, rôle: 23, date de séance: 18/01/1995, date de lecture: 15/02/1995
  Formation: 1ère sous-section, rôle: 30, date de séance: 24/01/1995, date de lecture: 15/02/1995
  Formation: 9e sous-section, rôle: 31, date de séance: 25/01/1995, date de lecture: 15/02/1995
  Formation: 6e sous-section, rôle: 26, date de séance: 19/01/1995, date de lecture: 17/02/1995
  Formation: Assemblée, rôle: 50, date de séance: 03/02/1995, date de lecture: 17/02/1995
  Formation: 8e sous-section, rôle: 38, date de séance: 30/01/1995, date de lecture: 20/02/1995
  Formation: 2e sous-section et 6e sous-section, rôle: 494 bis, date de séance: 04/01/1995, date de lecture: 22/02/1995
  Formation: lère sous-section et 4e sous-section, rôle: 22, date de séance: 18/01/1995, date de lecture: 22/02/1995
- 22 février-24 février 1995, 20060152/8
  Formation: 4e sous-section et lère sous-section, rôle: 34, date de séance: 25/01/1995, date de lecture: 22/02/1995
  Formation: 5e sous-section, rôle: 35, date de séance: 25/01/1995, date de lecture: 22/02/1995
  Formation: 3e sous-section, rôle: 39, date de séance: 30/01/1995, date de lecture: 22/02/1995
  Formation: 10e sous-section et 7e sous-section, rôle: 41, date de séance: 30/01/1995, date de lecture: 22/02/1995
  Formation: président de section, rôle: 42, date de séance: 31/01/1995, date de lecture: 22/02/1995
  Formation: Commission d'admission des pourvois en cassation (CAPC), rôle: 43, date de séance: 31/01/1995, date de lecture: 22/02/1995
  Formation: 1ère sous-section, rôle: 44, date de séance: 01/02/1995, date de lecture: 22/02/1995
  Formation: 6e sous-section et 2e sous-section, rôle: 474 quater, date de séance: 12/12/1994, date de lecture: 24/02/1995
  Formation: 5e sous-section et 3e sous-section, rôle: 36, date de séance: 25/01/1995, date de lecture: 24/02/1995
  Formation: 4e sous-section, rôle: 32, date de séance: 01/02/1995, date de lecture: 24/02/1995
- 24 février-3 mars 1995, 20060152/9
  Formation: CAPC, rôle: 45, date de séance: 02/02/1995, date de lecture: 24/02/1995
  Formation: 4e sous-section et 1ère sous-section, rôle: 68 bis, date de séance: 17/02/1995, date de lecture: 24/02/1995
  Formation: 2e sous-section et 6e sous-section, rôle: 72 bis, date de séance: 22/02/1995, date de lecture: 24/02/1995
  Formation: 9e sous-section et 8e sous-section, rôle: 333 bis, date de séance: 16/09/1994, date de lecture: 27/02/1995
  Formation: 6e sous-section et 2e sous-section, rôle: 331 ter, date de séance: 19/09/1994, date de lecture: 27/02/1995
  Formation: 3e sous-section et 5e sous-section, rôle: 12 bis, date de séance: 16/01/1995, date de lecture: 27/02/1995
  Formation: 10e sous-section et 7e sous-section, rôle: 29, date de séance: 23/01/1995, date de lecture: 27/02/1995
  Formation: 3e sous-section et 5e sous-section, rôle: 52, date de séance: 06/02/1995, date de lecture: 27/02/1995
  Formation: Commission d'admission des pourvois en cassation (CAPC), rôle: 54, date de séance: 07/02/1995, date de lecture: 27/02/1995
  Formation: 8e sous-section et 9e sous-section, rôle: 53, date de séance: 08/02/1995, date de lecture: 27/02/1995
  Formation: 9e sous-section et 8e sous-section, rôle: 417 ter, date de séance: 09/11/1994, date de lecture: 01/03/1995
  Formation: 6e sous-section et 2e sous-section, rôle: 40, date de séance: 01/02/1995, date de lecture: 01/03/1995
  Formation: 3e sous-section et 5e sous-section, rôle: 52 bis, date de séance: 06/02/1995, date de lecture: 01/03/1995
  Formation: 7e sous-section et 10e sous-section, rôle: 490 ter, date de séance: 21/12/1995, date de lecture: 03/03/1995
  Formation: 7e sous-section et 10e sous-section, rôle: 57, date de séance: 08/02/1995, date de lecture: 03/03/1995
- 3 mars-10 mars 1995, 20060152/10
  Formation: 10e sous-section, rôle: 56, date de séance: 08/02/1995, date de lecture: 03/03/1995
  Formation: Commission d'admission des pourvois en cassation (CAPC), rôle: 58, date de séance: 09/02/1995, date de lecture: 03/03/1995
  Formation: lère sous-section et 4e sous-section, rôle: 59, date de séance: 10/02/1995, date de lecture: 03/03/1995
  Formation: 9e sous-section et 8e sous-section, rôle: 417 quater, date de séance: 09/11/1995, date de lecture: 08/03/1995
  Formation: 9e sous-section et 8e sous-section, rôle: 454 bis, date de séance: 25/11/1995, date de lecture: 08/03/1995
  Formation: 6e sous-section, rôle: 491 bis, date de séance: 22/12/1995, date de lecture: 08/03/1995
  Formation: 9e sous-section et 8e sous-section, rôle: 9 ter, date de séance: 09/01/1995, date de lecture: 08/03/1995
  Formation: 9e sous-section, rôle: 79 bis, date de séance: 06/03/1995, date de lecture: 08/03/1995
  Formation: 9e sous-section, rôle: 48, date de séance: 02/02/1995, date de lecture: 10/03/1995
  Formation: 2e sous-section et 6e sous-section, rôle: 62, date de séance: 13/02/1995, date de lecture: 10/03/1995
  Formation: 4e sous-section, rôle: 60, date de séance: 14/02/1995, date de lecture: 10/03/1995
  Formation: 6e sous-section, rôle: 64, date de séance: 14/02/1995, date de lecture: 10/03/1995
  Formation: Commission d'admission des pourvois en cassation (CAPC), rôle: 65, date de séance: 15/02/1995, date de lecture: 10/03/1995
  Formation: 4e sous-section et 1ère sous-section, rôle: 68, date de séance: 17/02/1995, date de lecture: 10/03/1995
  Formation: section, rôle: 73, date de séance: 24/02/1995, date de lecture: 10/03/1995
- 15 mars-24 mars 1995, 20060152/11
  Formation: 4e sous-section et lère sous-section, rôle: 466 bis, date de séance: 05/12/1994, date de lecture: 15/03/1995
  Formation: 9e sous-section et 8e sous-section, rôle: 469 ter, date de séance: 07/12/1994, date de lecture: 15/03/1995
  Formation: 2e sous-section, rôle: 67, date de séance: 15/02/1994, date de lecture: 15/03/1995
  Formation: 3e sous-section, rôle: 61, date de séance: 15/02/1994, date de lecture: 15/03/1995
  Formation: 6e sous-section, rôle: 450 bis, date de séance: 24/11/1994, date de lecture: 17/03/1995
  Formation: président de section, rôle: 492 bis, date de séance: 22/12/1994, date de lecture: 17/03/1995
  Formation: 6e sous-section, rôle: 49, date de séance: 02/02/1995, date de lecture: 17/03/1995
  Formation: 5e sous-section, rôle: 55, date de séance: 08/02/1995, date de lecture: 17/03/1995
  Formation: président de section, rôle: 63, date de séance: 14/02/1995, date de lecture: 17/03/1995
  Formation: section, rôle: 83, date de séance: 03/03/1995, date de lecture: 17/03/1995
  Formation: 9e sous-section et 8e sous-section 375 bis 12/10/1994 22/03/1995
  Formation: 2e sous-section et 6e sous-section, rôle: 72, date de séance: 22/02/1994, date de lecture: 22/03/1994
  Formation: 6e sous-section, rôle: 491 ter, date de séance: 22/12/1994, date de lecture: 24/03/1995
  Formation: 5e sous-section et 3e sous-section, rôle: 69, date de séance: 20/02/199, date de lecture: 24/03/1995
- 24 mars-31 mars 1995, 20060152/12
  Formation: 9e sous-section, rôle: 70, date de séance: 20/02/1995, date de lecture: 24/03/1995
  Formation: 8e sous-section, rôle: 77, date de séance: 27/02/1995, date de lecture: 24/03/1995
  Formation: 6e sous-section et 2e sous-section, rôle: 383 bis, date de séance: 07/11/1994, date de lecture: 27/03/1995
  Formation: 7e sous-section et 10e sous-section, rôle: 57 bis, date de séance: 08/02/1995, date de lecture: 27/03/1995
  Formation: 9e sous-section et 8e sous-section 66 15/02/1995 27/03/1995
  Formation: 6e sous-section et 2e sous-section, rôle: 74, date de séance: 01/03/1995, date de lecture: 27/03/1995
  Formation: 8e sous-section, rôle: 77 bis, date de séance: 27/02/1995, date de lecture: 29/03/1995
  Formation: Commission d'admission des pourvois en cassation (CAPC), rôle: 241 bis, date de séance: 23/06/1994, date de lecture: 31/03/1995
  Formation: 9e sous-section, rôle: 445 bis, date de séance: 21/11/1994, date de lecture: 31/03/1995
  Formation: 9e sous-section, rôle: 70 bis, date de séance: 20/02/1995, date de lecture: 31/03/1995
  Formation: 3e sous-section, rôle: 71, date de séance: 22/02/1995, date de lecture: 31/03/1995
  Formation: 1ère sous-section et 4e sous-section, rôle: 75, date de séance: 27/02/1995, date de lecture: 31/03/1995
  Formation: 8e sous-section et 9e sous-section, rôle: 76, date de séance: 01/03/1995, date de lecture: 31/03/1995
  Formation: Commission d'admission des pourvois en cassation (CAPC), rôle: 78, date de séance: 02/03/1995, date de lecture: 31/03/1995
- 31 mars-12 avril 1995, 20060152/13
  Formation: lère sous-section et 4e sous-section, rôle: 82, date de séance: 06/03/1995, date de lecture: 31/03/1995
  Formation: section, rôle: 109, date de séance: 17/03/1995, date de lecture: 31/03/1995
  Formation: 8e sous-section et 9e sous-section, rôle: 53 bis, date de séance: 08/02/1995, date de lecture: 12/04/1995
  Formation: 2e sous-section, rôle: 92, date de séance: 06/03/1995, date de lecture: 12/04/1995
  Formation: 5e sous-section, rôle: 93, date de séance: 08/03/1995, date de lecture: 12/04/1995
  Formation: 5e sous-section et 3e sous-section, rôle: 91, date de séance: 08/03/1995, date de lecture: 12/04/1995
  Formation: président de section, rôle: 98, date de séance: 08/03/1995, date de lecture: 12/04/1995
  Formation: 3e sous-section, rôle: 100, date de séance: 13/03/1995, date de lecture: 12/04/1995
  Formation: 6e sous-section et 2e sous-section, rôle: 99, date de séance: 13/03/1995, date de lecture: 12/04/1995
  Formation: 7e sous-section et 10e sous-section, rôle: 101, date de séance: 13/03/1995, date de lecture: 12/04/1995
  Formation: Commission d'admission des pourvois en cassation (CAPC), rôle: 104, date de séance: 14/03/1995, date de lecture: 12/04/1995
- 12-14 avril 1995, 20060152/14
  Formation: 7e sous-section, rôle: 102, date de séance: 15/03/1995, date de lecture: 12/04/1995
  Formation: 8e sous-section et 9e sous-section, rôle: 103, date de séance: 15/03/1995, date de lecture: 12/04/1995
  Formation: 8e sous-section, rôle: 151 bis, date de séance: 11/04/1995, date de lecture: 12/04/1995
  Formation: 9e sous-section, rôle: 79, date de séance: 06/03/1995, date de lecture: 03/04/1995
  Formation: 8e sous-section, rôle: 95, date de séance: 13/03/1995, date de lecture: 03/04/1995
  Formation: Commission d'admission des pourvois en cassation (CAPC), rôle: 107, date de séance: 16/03/1995, date de lecture: 03/04/1995
  Formation: 1ère sous-section et 4e sous-section, rôle: 82 bis, date de séance: 06/03/1995, date de lecture: 05/04/1995
  Formation: 4e sous-section et 1ère sous-section, rôle: 85, date de séance: 13/03/1995, date de lecture: 07/04/1995
  Formation: 2e sous-section, rôle: 94, date de séance: 08/03/1995, date de lecture: 10/04/1995
  Formation: 4e sous-section, rôle: 88, date de séance: 14/03/1995, date de lecture: 10/04/1995
  Formation: 5e sous-section et 3e sous-section, rôle: 91 bis, date de séance: 08/03/1995, date de lecture: 14/04/1995
- 14 avril-19 avril 1995, 20060152/15
  Formation: 10e sous-section et 7e sous-section, rôle: 90, date de séance: 08/03/1995, date de lecture: 14/04/1995
  Formation: 9e sous-section et 8e sous-section, rôle: 89, date de séance: 10/03/1995, date de lecture: 14/04/1995
  Formation: 1ère sous-section, rôle: 106, date de séance: 14/03/1995, date de lecture: 14/04/1995
  Formation: 7e sous-section et 10e sous-section, rôle: 110, date de séance: 20/03/1995, date de lecture: 14/04/1995
  Formation: 1ère sous-section, rôle: 111, date de séance: 21/03/1995, date de lecture: 14/04/1995
  Formation: 10e sous-section, rôle: 108, date de séance: 21/03/1995, date de lecture: 14/04/1995
  Formation: président de section, rôle: 130, date de séance: 30/03/1995, date de lecture: 14/04/1995
  Formation: Assemblée, rôle: 132, date de séance: 31/03/1995, date de lecture: 14/04/1995
  Formation: président de section, rôle: 81, date de séance: 01/03/1995, date de lecture: 19/04/1995
- 28 avril-5 mai 1995, 20060152/16
  Formation: 3e sous-section et 5e sous-section, rôle: 112, date de séance: 24/03/1995, date de lecture: 28/04/1995
  Formation: 8e sous-section et 9e sous-section, rôle: 76 bis, date de séance: 01/03/1995, date de lecture: 03/05/1995
  Formation: 3e sous-section et 5e sous-section, rôle: 97, date de séance: 15/03/1995, date de lecture: 03/05/1995
  Formation: Commission d'admission des pourvois en cassation (CAPC), rôle: 105, date de séance: 15/03/1995, date de lecture: 03/05/1995
  Formation: 9e sous-section et 8e sous-section, rôle: 117, date de séance: 22/03/1995, date de lecture: 03/05/1995
  Formation: 6e sous-section, rôle: 118, date de séance: 24/03/1995, date de lecture: 03/05/1995
  Formation: président de section, rôle: 129, date de séance: 28/03/1995, date de lecture: 03/05/1995
  Formation: Commission d'admission des pourvois en cassation (CAPC), rôle: 124, date de séance: 28/03/1995, date de lecture: 03/05/1995
  Formation: 10e sous-section et 7e sous-section, rôle: 84, date de séance: 06/03/1995, date de lecture: 05/05/1995
  Formation: Commission d'admission des pourvois en cassation (CAPC), rôle: 115, date de séance: 21/03/1995, date de lecture: 05/05/1995
- 5 mai-10 mai 1995, 20060152/17
  Formation: Commission d'admission des pourvois en cassation (CAPC), rôle: 116, date de séance: 23/03/1995, date de lecture: 05/05/1995
  Formation: 9e sous-section, rôle: 120, date de séance: 27/03/1995, date de lecture: 05/05/1995
  Formation: 4e sous-section, rôle: 123, date de séance: 29/03/1995, date de lecture: 05/05/1995
  Formation: 5e sous-section et 3e sous-section, rôle: 125, date de séance: 29/03/1995, date de lecture: 05/05/1995
  Formation: section, rôle: 157, date de séance: 14/05/1995, date de lecture: 05/05/1995